臺灣臺南地方法院民事裁定  
110年度家聲字第100號
聲  請  人  魏 ○ 珠


法定代理人  翁 ○ 明
相  對  人  翁 ○ 郎
            葉○○玲
上列當事人間請求給付扶養費事件，本院裁定如下：
    主　    文
聲請駁回。
聲請程序費用由聲請人負擔。
    理      由
一、本件聲請意旨略以：
  （一）因物資上漲，又加上安養中心帶聲請人回診、看診（額
        外費用），因而之前相對人支付的金額不夠（有時候還
        有住院的費用），因當初請外籍看護照顧聲請人，那時
        候聲請人常常回診、看診，都是聲請人之監護人翁○明
        帶去的，有時還向公司請假，致使公司要翁○明提早退
        休，因為有些相對人都不幫忙，又加上翁○明身體的關
        係，而翁○明也在吃身心科的藥，所以翁○明根本沒辦法
        工作，所以沒收入了。雖然有退休金，但是之前欠朋友
        的錢也要還，也要還因為當初翁○明父親正在生病，翁○
        明一次又一次跟朋友借，因而欠了人家新臺幣(下同)30
        0多萬，也是因為家裡的經濟不佳，又加上小孩子的學
        費，所以才會欠那麼多，因而翁○明把房子和一些退休
        金還給人家，原本錢人家不討的，但因為兩年多前翁○
        明朋友過世，又遇翁俊明前妻於有婚姻關係時在外面交
        男人，所以跟翁○明前妻離婚，跟翁○明朋友的老婆在一
        起，因為翁○明沒辦法工作，有時回診費都要靠女朋友
        ，連租房子的費用也靠翁○明女朋友，現在翁○明根本無
        法給付安養中心的費用，沒收入也沒錢了，所以女朋友
        收留翁○明，等到疫情趨緩也要搬離台南，所以翁○明根
        本沒辦法當監護人了。
  （二）現因相對人未履行其對於聲請人之扶養義務，而聲請人
        有如下所示之生活支出：
　　　　⒈安養中心費用：每月21,000元。
　　　　⒉尿布費用：每月2,000元。
　　　　⒊夏天冷氣費用：每月500元。
　　　　⒋有時回診、拿藥還要額外費用，之前還常常住院。　
  （三）之前聲請人之四名子女經調解，給聲請人一個月費用為
        翁○明11,500元、關係人翁○隆10,000元、相對人翁○郎4
        ,500元、相對人葉○○玲3,000元，因為之前調解成立，
        那時候翁○明還有工作，所以勉強付得起，現在也沒工
        作了，因為常請假，又加上身體方面的關係，公司要翁
        ○明提早退休，退休金也沒多少，實在付不起。　
  （四）並聲明：相對人應自110年5月24日起至聲請人死亡止，
        按月於每月1日前各給付聲請人1萬元整，及自本起訴狀
        繕本送達之翌日起至清償日止，按週年利率百分之5計
        算利息之扶養費。如有遲付一期履行，其後之12期間視
        為亦已到期。
二、查相對人翁○郎、葉○○玲為聲請人之子女，聲請人前曾聲請
    相對人翁○郎、葉○○玲給付扶養費，兩造於109年4月15日經
    本院109年度司家非調字第8號調解成立，相對人翁○郎、葉○
    ○玲同意自109年4月份起至聲請人死亡之前一日止，於每月2
    0日前分別給付聲請人扶養費4,500元、4,000元，如遲誤一
    期履行者，其後3期之期間視為到期之事實，有戶籍謄本2件
    、戶籍資料查詢表3件附卷可稽，並經本院依職權調取本院1
    09年度司家非調字第8號給付扶養費事件卷宗核閱綦詳，堪
    予認定。
三、按就親屬間扶養請求事件命為給付之確定裁判或成立之和解
    ，如其內容尚未實現，因情事變更，依原裁判或和解內容顯
    失公平者，法院得依聲請人或相對人聲請變更原確定裁判或
    和解之內容，家事事件法第126條準用同法第102條定有明文
    。再按，扶養之程度及方法，當事人得因情事之變更，請求
    變更之；契約成立後，情事變更，非當時所得預料，而依其
    原有效果顯失公平者，當事人得聲請法院增、減其給付或變
    更其他原有之效果，亦為民法第1121條、第227條之2第1項
    所明定。又所謂情事變更，係指扶養權利人之需要有增減，
    扶養義務人之經濟能力、身分地位或其他客觀上影響其扶養
    能力之情事遽變者而言。
四、查聲請人主張因物資上漲，聲請人每月需支出安養中心費用
    21,000元、尿布費用2,000元，夏天每月還需支出冷氣費用5
    00元，且有時就醫回診、拿藥、住院還需額外費用，相對人
    支付之扶養費不夠用云云，惟經本院依職權調取本院109年
    度司家非調字第8號給付扶養費事件卷宗核閱，聲請人於該
    案聲請給付扶養費時，主張其每月須支出零用錢5,000元、
    外籍看護費23,000元、其與外籍看護之三餐費用約10,000元
    ，看診及醫療費用另計等語，足認聲請人目前所需之扶養費
    較之前案聲請時減少，則聲請人主張相對人給付之扶養費應
    予酌增，自屬無據。至聲請人主張之其餘理由，均係關於聲
    請人之監護人翁俊明之經濟狀況，難認係聲請人受扶養之需
    求有何情事變更，是聲請人據以請求酌增相對人應給付之扶
    養費，亦無理由。從而，聲請人聲請酌增相對人應給付聲請
    人扶養費為每月各10,000元，為無理由，不應准許，應予駁
    回。
五、依家事事件法第97條，非訟事件法第21條第2項，民事訴訟
    法第78條，裁定如主文。
中　　華　　民　　國　　110 　年　　12　　月　　28　　日
                      家事法庭  法  官　葉惠玲   
以上正本係照原本作成。
如不服本裁定應於送達後10日內向本院提出抗告狀，並繳納抗告
費新臺幣1,000元。
中　　華　　民　　國　　110 　年　　12　　月　　28　　日
                                書記官　陳玉芬